【裁判字號】    95,訴,140
【裁判日期】    950413
【裁判案由】    偽造有價證券等
【裁判全文】
臺灣基隆地方法院刑事判決               95年度訴字第140號
公  訴  人    臺灣基隆地方法院檢察署檢察官
被      告    甲○○
                        （現於臺灣基隆監獄執行中）
指定辯護人    本院公設辯護人乙○○
上列被告因偽造有價證券等案件，經檢察官提起公訴（九十四年
度偵字第二四０九號），本院判決如下：
    主  文
甲○○意圖供行使之用，而偽造有價証券，累犯，處有期徒刑
年貳月。
如附表二所示之物均沒收。
    事  實
一、甲○○前因違反毒品危害防制條例案件，先後經臺灣基隆地
    方法院以八十九年度瑞簡字第五四號及九十年度易字第三一
    ０號，分別判處有期徒刑六月及八月，二案接續執行，至民
    國九十二年五月廿三日方縮刑期滿執行完畢，詎仍不知悔改
    ，於九十二年九月間某日，在基隆市某地，拾得丙○○之身
    分證一枚，竟意圖為自己不法之所有，予以侵占入己，並於
    同年十月間某日，在其臺北縣瑞芳鎮○○路八三號住處，意
    圖供己使用，以其自有照片換貼在丙○○身分證上之方式，
    變造丙○○之身分證，足以生損害於丙○○，旋基於意圖自
    己不法所有之概括犯意，於：
    （一）附表一所示之時、地，以前開變造之丙○○身分証，
          及委由不知情之篆刻師傅盜刻丙○○之印章，向附表
          一所示之金融機構，佯稱係丙○○本人，而在各該開
          戶申請書、貸款契約書及所附本票、現金卡或金融卡
          申請書上，偽造丙○○之署押、蓋用偽造之印章，申
          請活儲帳戶辦理貸款、現金卡及金融卡，而偽造各該
          申請文書及本票，並交付相關承辦人員以為行使，使
          附表一所示之金融機構誤以為係丙○○本人申請，因
          而發給現金、金融卡，並准予貸款，足以生損害於許
          建昌及各該金融機構對於客戶資料管理之正確性。甲
          ○○旋持冒名申請而獲核發之金融卡或現金卡，於自
          動付款設備以預借現金或提領貸款之不正方法取得如
          附表所示之金錢。
    （二）九十三年八月間某日，前往桃園縣中壢市，向經由友
          人陳彥合介紹之汽車買賣仲介業者蔡力宏自稱係丙○
          ○，購得蔡碧香所有之車牌號碼IA–5876號自用小客
          車，並將前開變造之丙○○身分證，交由不知情之蔡
          力宏辦理過戶，蔡力宏遂委託不知情之刻印行盜刻丙
          ○○之印章，並於同年月三日，持該身分證前往公路
          總局臺北區監理所中壢監理站，委託不知情之代辦業
          者，在汽車過戶申請登記書上偽造丙○○之印文，以
          為丙○○本人申請過戶之意而偽造私文書，並交付承
          辦人員以為行使，使該承辦人員誤以為係丙○○申請
          過戶，將前開車輛過戶予丙○○，足以生損害於丙○
          ○及監理單位對車籍資料管理之正確性。甲○○並於
          同年月廿日，與不知情之蔡力宏前往桃園縣桃園市○
          ○路一三二八之三號楊金山所開設之「聯亞當舖」，
          而由甲○○持前開變造之身分證，自稱為丙○○，並
          在當票上偽造丙○○之署押，並捺指印，以為丙○○
          本人以該汽車借款之意而偽造當票，並交付給該當舖
          之員工劉士安以為行使，使劉士安陷於錯誤，而借給
          甲○○新臺幣（下同）五萬元，足以生損害於丙○○
          及聯亞當舖。
    （三）九十二年十月十六日，前往基隆市○○路二０一號一
          樓和信電訊股份有限公司（以下簡稱和信公司）門市
          ，以前開變造之身分證，謊稱係丙○○，並於行動電
          話服務申請書上，偽造丙○○之署押，以為丙○○本
          人申請0000000000門號易付卡之意而偽造申請書，並
          交付相關承辦人員以為行使，使和信公司誤以為係丙
          ○○本人申請而提供前開門號之通話服務，足以生損
          害於丙○○及和信公司。又於九十三年十一月七日，
          前往桃園縣龍潭鄉○○路二七０號韓流電訊行，持前
          開變造之身分證，謊稱係丙○○，並於和信公司行動
          電話服務申請書及手機折價券二年約同意書上，偽造
          丙○○之署押，以為丙○○本人申請0000000000行動
          電話門號並同意使用該門號二年之意而偽造申請書，
          並交付相關承辦人員以為行使，使和信公司誤以為係
          丙○○本人申請而陷於錯誤，因而提供前開門號之通
          話服務，其後即自申請日起至九十四年二月廿七日止
          ，多次撥打使用該行動電話門號，詐得電信費四、四
          九七元之不法通訊利益，足以生損害於丙○○及和信
          公司。嗣丙○○於九十三年九月廿二日，收到車牌號
          碼IA–5876號自用小客車超速照相逕行舉發單，經向
          交通部公路總局臺北區監理所基隆監理站（以下簡稱
          基隆監理站）申訴，經基隆監理站函請臺北縣政府警
          察局調查後，始知悉上情。
二、案經臺北縣政府警察局樹林分局報請臺灣板橋地方法院檢察
    署呈請臺灣高等法院檢察署檢察長令轉臺灣基隆地方法院檢
    察署檢察官偵查起訴。
    理  由
一、上開事實，業據被告甲○○於警、偵訊及本院調查、審理時
    均供承不諱，核與被害人陳建昌、楊金山、和信公司之指訴
    及証人陳彥合、蔡力宏、蔡碧香証述之情節相符，此外，復
    有如附表一各銀行之開戶申請書、現金卡、金融卡申請書、
    貸款契約書及本票暨交易資料、交易明細表、異動資料；汽
    車過戶申請書、聯亞當舖當票、內政部警政署刑事警察局指
    紋鑑驗書；和信公司行動電話申請書、同意書、客戶資料表
    及欠費函等在卷可按，是本案事証，至臻明確，被告犯行洵
    堪認定，自應依法論科。
二、核被告所為，係犯刑法第三百三十七條之侵占罪；第二百十
    六條、第二百十二條、第二百十條之行使變造証件及私文書
    罪；第二百零一條第一項之偽造有價証券罪；第三百三十九
    條第一、二項詐欺取財、得利罪；第三百三十九條之二第一
    項利用自動付款設備取財罪。本案被告偽造署押、印章、印
    文為偽造私文書及偽造有價証券之部分行為；又變造証件、
    偽造私文書暨行使偽造有價証券之低度行為，復分別為行使
    變造証件、行使偽造私文書暨偽造有價証券之高度行為所吸
    收，均不另論罪。又被告多次行使變造証件、行使偽造私文
    書、詐欺及利用自動付款設備取財之犯行，分別係時間緊接
    ，犯罪構成要件相同，顯各係基於概括犯意反覆為之，各應
    依連續犯之規定，論以一罪，並加重其刑。至所犯前開各罪
    與偽造有價証券罪，則有方法、結果之牽連關係，應從一重
    之偽造有價証券處斷。另被告前因違反毒品危害防制條例案
    件，先後經本院以八十九年度瑞簡字第五四號及九十年度易
    字第三一０號，分別判處有期徒刑六月及八月，二案接續執
    行，至九十二年五月廿三日方縮刑期滿執行完畢，此有台灣
    高等法院被告前案紀錄表一件在卷可按，其於有期徒刑執行
    完畢後五年內再犯有期徒刑以上之本罪，係屬累犯，併應依
    法加重其刑。爰審酌被告之品行、智識，正值壯年，不思戮
    力工作，竟為圖財而為本案多件犯行之手段、方法、結果，
    對社會之危害，惟犯後尚能供承不諱，態度亦稱良好等一切
    情狀，乃量處如主文所示之刑，以資懲儆。
三、如附表二所示變造証件上之照片、偽造之署押、印文、指印
    、本票等，均應分別依法宣告沒收之。
四、據上論斷，應依刑事訴訟法第二百九十九條第一項前段，刑
    法第五十六條、第三百三十七條、第二百十六條、第二百十
    二條、第二百十條、第二百零一條第一項、第三百三十九條
    第一項、第二項、第三百三十九條之二第一項、第四十七條
    、第五十五條、第二百零五條、第二百十九條、第三十八條
    第一項第二款，罰金罰鍰提高標準條例第一條前段，判決如
    主文。
本案經檢察官丁○○到庭執行職務。
中    華    民    國    95    年    4     月    13    日
                  刑事第五庭審判長法  官  陳志祥
                                  法  官  楊皓清
                                  法  官  陳玉雲
以上正本證明與原本無異。
對於本件判決如有不服，應於收受送達後10日內，向本院提出上
訴書狀，上訴於臺灣高等法院，並按他造當事人之人數附具繕本
。
中    華    民    國    95    年    4     月    14    日
                                  書記官  王毓嫻
附錄論罪法條
中華民國刑法第337條
(侵占遺失物罪)
意圖為自己或第三人不法之所有，而侵占遺失物、漂流物或其他
離本人所持有之物者，處500元以下罰金。
中華民國刑法第216條
(行使偽造變造或登載不實之文書罪)
行使第210條至第215條之文書者，依偽造、變造文書或登載不實
事項或使登載不實事項之規定處斷。
中華民國刑法第212條
(偽造變造特種文書罪)
偽造、變造護照、旅券、免許證、特許證及關於品行、能力服務
或其他相類之證書、介紹書，足以生損害於公眾或他人者，處1
年以下有期徒刑、拘役或300元以下罰金。
中華民國刑法第210條
(偽造變造私文書罪)
偽造、變造私文書，足以生損害於公眾或他人者，處 5 年以下有
期徒刑。
中華民國刑法第201條第1項
意圖供行使之用，而偽造、變造公債票、公司股票或其他有價證
券者，處3年以上10年以下有期徒刑，得併科3千元以下罰金。
中華民國刑法第339條第1、2項
(普通詐欺罪)
意圖為自己或第三人不法之所有，以詐術使人將本人或第三人之
物交付者，處5年以下有期徒刑、拘役或科或併科1千元以下罰金
。
以前項方法得財產上不法之利益或使第三人得之者，亦同。
中華民國刑法第339條之2第1項
意圖為自己或第三人不法之所有，以不正方法由自動付款設備取
得他人之物者，處3年以下有期徒刑、拘役或1萬元以下罰金。
中華民國刑法第205條
偽造、變造之有價證券、郵票、印花稅票、信用卡、金融卡、儲
值卡或其他相類作為提款、簽帳、轉帳或支付工具之電磁紀錄物
及前條之器械原料及電磁紀錄，不問屬於犯人與否，沒收之。
中華民國刑法第219條
(沒收之特例)
偽造之印章、印文或署押，不問屬於犯人與否，沒收之。
附表一：
┌──┬─────┬────┬──────┬─────┐
│編號│行庫名稱及│申辦時間│  犯罪方法  │ 證   據  │
│    │申辦之帳號│        │            │    及    │
│    │          │        │            │ 所犯法條 │
├──┼─────┼────┼──────┼─────┤
│ 1  │大眾商業銀│92年10月│以變造身分證│(1)被告自白│
│    │行圓山分行│8日     │冒名申辦左列│(2)被害人許│
│    │0000000000│        │帳號現金卡，│  建昌指訴│
│    │83號帳戶  │        │於92年10月9 │(3)現金卡申│
│    │          │        │日接續2次自 │  請書影本│
│    │          │        │提款機領款共│  1 紙（署│
│    │          │        │2萬9千元。  │  押1枚） │
│    │          │        │            │(4)帳戶往來│
│    │          │        │            │  明細1紙 │
│    │          │        │            │          │
│    │          │        │            ├─────┤
│    │          │        │            │(1)刑法216 │
│    │          │        │            │  條、210 │
│    │          │        │            │  條、    │
│    │          │        │            │(2)刑法216 │
│    │          │        │            │  條、212 │
│    │          │        │            │  條      │
│    │          │        │            │(3)刑法339 │
│    │          │        │            │  條第1項 │
│    │          │        │            │(4)刑法339 │
│    │          │        │            │  條之2第1│
│    │          │        │            │  項      │
│    │          │        │            │          │
├──┼─────┼────┼──────┼─────┤
│ 2  │台灣中小企│92年10月│以變造身分證│(1)被告自白│
│    │業銀行台北│8日     │冒名開立活期│(2)被害人許│
│    │分行050621│        │儲蓄存款帳戶│  建昌指訴│
│    │7750號帳戶│        │戶、申辦信用│(3)帳戶開戶│
│    │          │        │卡（VISA）、│  資料影本│
│    │          │        │現金卡，並連│  1 紙    │
│    │          │        │續於：      │(4)印鑑卡影│
│    │          │        │92年10月8 │  本1紙（ │
│    │          │        │  日自提款機│  署押1枚 │
│    │          │        │  轉帳2千9百│  、印文2 │
│    │          │        │  元        │  枚）    │
│    │          │        │92年10月17│(5)現金卡申│
│    │          │        │  日自提款機│  請書影本│
│    │          │        │  轉帳6萬元 │  1 紙（署│
│    │          │        │92年10月18│  押1枚、 │
│    │          │        │  日接續8次 │  印文1枚 │
│    │          │        │  自提款機轉│  ）      │
│    │          │        │  帳38萬2千1│(6)信用卡申│
│    │          │        │  元、接續2 │  請書影本│
│    │          │        │  次自提款機│  1 紙（署│
│    │          │        │  提款3萬元 │  押1枚、 │
│    │          │        │92年10月21│  印文1枚 │
│    │          │        │  日接續3次 │  ）      │
│    │          │        │  以提款提款│          │
│    │          │        │  5萬元。   ├─────┤
│    │          │        │            │(1)刑法216 │
│    │          │        │            │  條、210 │
│    │          │        │            │  條      │
│    │          │        │            │          │
│    │          │        │            │(2)刑法216 │
│    │          │        │            │  條、212 │
│    │          │        │            │  條      │
│    │          │        │            │(3)刑法339 │
│    │          │        │            │  條第1項 │
│    │          │        │            │(4)339條之2│
│    │          │        │            │  第1項   │
│    │          │        │            │          │
├──┼─────┼────┼──────┼─────┤
│ 3  │慶豐商業銀│92年10月│持變造身分證│(1)被告自白│
│    │行大同分行│21日    │冒名開立帳戶│(2)被害人許│
│    │0000000000│        │申辦貸款，並│  建昌指訴│
│    │號帳戶    │        │於該貸款契約│(3)帳戶開戶│
│    │          │        │書上偽造被害│  資料影本│
│    │          │        │人署押簽發本│  1 紙    │
│    │          │        │票1張供貸款 │(4)貸款契約│
│    │          │        │之擔保，貸得│  影本1紙 │
│    │          │        │款項後，旋於│  （署押1 │
│    │          │        │92年10月21日│  枚、印文│
│    │          │        │自提款機轉帳│  4 枚）  │
│    │          │        │7千元，及於 │(5)本票1紙 │
│    │          │        │22日接續10  │  （署押1 │
│    │          │        │次自提款機領│  枚、印文│
│    │          │        │款19萬3千元 │  1 枚）  │
│    │          │        │，取得貸款金│(6)帳戶往來│
│    │          │        │額。        │  交易明細│
│    │          │        │            │  影本1紙 │
│    │          │        │            │          │
│    │          │        │            ├─────┤
│    │          │        │            │(1)刑法201 │
│    │          │        │            │  條第1項 │
│    │          │        │            │(2)刑法216 │
│    │          │        │            │  條、210 │
│    │          │        │            │  條      │
│    │          │        │            │(3)刑法216 │
│    │          │        │            │  條、212 │
│    │          │        │            │  條      │
│    │          │        │            │(4)刑法339 │
│    │          │        │            │  條第1項 │
│    │          │        │            │(5)刑法339 │
│    │          │        │            │  條之2第1│
│    │          │        │            │  項      │
│    │          │        │            │          │
└──┴─────┴────┴──────┴─────┘
附表二：沒收物
┌──┬──────┬────────┬───────┐
│編號│  文件名稱  │偽造、變造部份  │  沒收依據    │
├──┼──────┼────────┼───────┤
│ 1  │丙○○身分證│變造『丙○○』照│刑法38條第1項 │
│    │            │片1幀           │第2款         │
│    │            │                │              │
│    │            │                │              │
├──┼──────┼────────┼───────┤
│ 2  │大眾銀行MUCH│偽造『丙○○』署│刑法219條     │
│    │現金卡申請書│押1枚           │              │
│    │            │                │              │
│    │            │                │              │
│    │            │                │              │
│    │            │                │              │
├──┼──────┼────────┼───────┤
│ 3  │台灣中小企業│偽造『丙○○』印│刑法219條     │
│    │銀行台北分行│文2枚、署押1枚  │              │
│    │活期儲蓄存款│                │              │
│    │帳戶印鑑卡  │                │              │
│    │            │                │              │
│    │            │                │              │
├──┼──────┼────────┼───────┤
│ 4  │台灣中小企業│偽造『丙○○』署│刑法219條     │
│    │銀行金來轉現│押1枚、印文1枚  │              │
│    │金卡申請書  │                │              │
│    │            │                │              │
│    │            │                │              │
│    │            │                │              │
├──┼──────┼────────┼───────┤
│ 5  │台灣中小企業│偽造『丙○○』署│刑法219條     │
│    │銀行信用卡（│押1枚、印文1枚  │              │
│    │VISA）申請書│                │              │
│    │            │                │              │
│    │            │                │              │
│    │            │                │              │
├──┼──────┼────────┼───────┤
│ 6  │慶豐銀行貸款│偽造『丙○○』署│刑法219條     │
│    │契約        │押1枚、印文1枚  │              │
│    │            │                │              │
│    │            │                │              │
│    │            │                │              │
│    │            ├────────┼───────┤
│    │            │偽造本票1紙     │刑法205條     │
│    │            │（上含偽造『許建│              │
│    │            │  昌』之署押、印│              │
│    │            │  文各1枚）     │              │
│    │            │                │              │
├──┼──────┼────────┼───────┤
│ 7  │聯亞當舖當票│偽造『丙○○』署│刑法219條     │
│    │            │押1枚、指印1枚  │              │
│    │            │                │              │
│    │            │                │              │
├──┼──────┼────────┼───────┤
│ 8  │汽車過戶申請│偽造『丙○○』印│刑法219條     │
│    │登記書      │文1枚、署押1枚  │              │
│    │            │                │              │
│    │            │                │              │
├──┼──────┼────────┼───────┤
│ 9  │和信電訊股份│偽造『丙○○』署│刑法219條     │
│    │有限公司0925│押1枚           │              │
│    │053616號行動│                │              │
│    │電話服務申請│                │              │
│    │書          │                │              │
│    │            │                │              │
│    │            │                │              │
│    │            │                │              │
│    │            │                │              │
│    │            │                │              │
├──┼──────┼────────┼───────┤
│ 10 │和信電訊股份│偽造『丙○○』署│刑法219條     │
│    │有限公司0925│押2枚           │              │
│    │053616號行動│                │              │
│    │電話手機折價│                │              │
│    │券兩年約同意│                │              │
│    │書          │                │              │
│    │            │                │              │
├──┼──────┼────────┼───────┤
│ 11 │和信電訊股份│偽造『丙○○』署│刑法219條     │
│    │有限公司0925│押1枚           │              │
│    │431570號行動│                │              │
│    │電話服務申請│                │              │
│    │書          │                │              │
│    │            │                │              │
│    │            │                │              │
└──┴──────┴────────┴───────┘


司法院資訊處製作；財團法人民間司法改革基金會備份。
